【裁判字號】    98,上易,342
【裁判日期】    980707
【裁判案由】    竊盜
【裁判全文】
臺灣高等法院高雄分院刑事判決         98年度上易字第342號
上  訴  人  臺灣高雄地方法院檢察署檢察官
被      告  甲○○
上列上訴人因被告竊盜案件，不服臺灣高雄地方法院97年度簡上
字第1010號中華民國98年3 月5 日第一審判決（起訴案號：臺灣
高雄地方法院檢察署97年度偵字第21729 號），提起上訴，本院
判決如下：
     主  文
上訴駁回。
     理  由
一、本案經本院審理結果，認第一審判決以被告犯罪不能證明而
    為無罪之諭知，其認事用法均無不當，應予維持，並引用第
    一審判決書記載之證據及理由（如附件）。
二、檢察官上訴意旨稱：(一)被告甲○○於警詢中先坦承因心起歹
    念而利用夜深人靜時竊取公園一座路燈底座之高壓納氣燈內
    密閉式高功固安定器（下稱安定器），復即改口稱並沒有要
    竊取去變賣金錢，只是要拿出來研究，拔掉安定器相接電線
    2 條是要把其餘電線接長一點，是被告翻異前詞，供述先後
    矛盾，所言不一，豈無疑竇。(二)又按當事人事後翻異其案發
    之初供，依經驗法則，案發時之供述較少權衡利害得失或受
    他人干預，較之事後翻異之詞可信，故除非可證明其更易之
    供詞與事實相符或其初供係虛偽外，自不得捨棄初供而不採
    。證人即查獲本案員警乙○○於原審審理時證稱：接到通報
    九如陸橋下有人在竊取燈座電線，於是我們往前查看．．．
    到達公園時是一片黑暗，．．發現在庭被告蹲在電線桿路燈
    下面，打開該路燈下面底座蓋子，於是我問他說你現在再做
    什麼，他說因為公園裡面停電他在修理電，之後我又問他說
    你是不是在這邊竊取該燈座裡面的電線或燈座，被告就改口
    說他想要把線拉出來接大哥大充電．．我說你把電線接好，
    安定器裝回去，他回答說他不敢，因為那是高壓電怕被電死
    ，我就說你不敢裝回去，還說要充電．．之後他又回答我們
    說他只是好奇心想要研究該燈座裡面的構造。當時他在現場
    被我們問到最後也承認有想竊取東西等語（原審院卷頁50、
    51），亦證被告甲○○之供詞反覆，經員警盤問再三後，自
    知已無法自圓其說，遂坦承欲竊取安定器乙情，依經驗法則
    ，被告於案發時之供述較少權衡利害得失，顯然較之於事後
    原審審理時翻異之詞可信。(三)且被告甲○○於原審審理時改
    口稱：「（問：當天停電你去看安定器，你準備怎麼做？）
    我不是去看安定器，我是去看電線桿的breaker （斷電器）
    ，想要把它按回去就有電，我有去按它但是還是沒有電」等
    語，然證人乙○○於原審時證稱：「我們用手電筒目測裡面
    的東西有沒有被扯斷，電線已被扯斷電線已經扯出來外面，
    跟原來的安定器已經沒有連在一起」等語，則被告如果只是
    要按斷電器以回復電力，何以要拔出安定器？又被告係徒手
    拔掉安定器相接電線2 條，其既未攜帶任何工具、本身亦無
    電器方面技能，實殊難想像要如何將其餘電線接長或研究內
    部構造？縱被告雖辯稱本身曾從事焊接，所以對斷電器略有
    瞭解，卻在對上開證人乙○○之證詞表示意見時，對所謂「
    四角的東西」都無法說出正確名稱為何，則被告對電器設備
    毫無粗淺認識，如何知曉使路燈恢復照明之方法？益徵其辯
    解不足採信。
三、本院查，被告甲○○於97年7 月31日警訊中先供稱：因心生
    歹念而利用夜深人靜時竊取公園一座路燈底座之安定器等語
    ；隨即改稱：沒有要行竊去變賣金錢，只是要拿出來研究云
    云；於警訊筆錄之末進一步釐清稱：「我今天在公園內不是
    真的想偷路燈底座（安定器），我只是好奇隨手將其燈架打
    開，且拔掉看看裡面構造有何不同，希望法官原諒我的無心
    之過」等語（見警卷第3 頁）。被告於同日檢察官訊問時供
    稱：「不是我偷的，……我好奇去看有翻開電線桿旁的蓋子
    來看而已」等語（見偵查卷第7 頁），依被告甲○○於97年
    7 月31日案發當日之警訊及偵查中前後供述內容觀之，被告
    警訊中是否有自白行竊安定器未遂之真意，已非無疑。檢察
    官上訴意旨一再以被告警訊中已自白行竊安定器未遂，且案
    重初供為由，而為被告有罪之依據，其上訴為無理由。次查
    ，證人乙○○警員並非現場見聞被告行竊安定器未遂之目擊
    證人，自不能依憑證人乙○○事後趕至現場發現被告打開路
    燈底座蓋子，且安定器及電線外露，遽予推論被告有行竊安
    定器之不法意圖，檢察官上訴意旨以證人乙○○之證言，作
    為被警訊自白外之補強證據，仍不能說服法院形成有罪之心
    證，被告犯罪尚屬不能證明，原審因而諭知被告無罪之判決
    ，核無不合，檢察官上訴仍執上開各節指摘原判決不當，為
    無理由，應予駁回。
據上論結，應依刑事訴訟法第368 條、第373 條，判決如主文。
本案經檢察官鄭銘謙到庭執行職務。
中    華    民    國    98    年    7     月    7     日
                  刑事第五庭    審判長法  官  曾永宗
                                      法  官  任森銓
                                      法  官  王伯文
以上正本證明與原本無異。
本件判決不得上訴。
中    華    民    國    98    年    7     月    8     日
                                      書記官  陳武悅


司法院資訊處製作；財團法人民間司法改革基金會備份。
